【裁判字號】    95,聲,160
【裁判日期】    950614
【裁判案由】    返還擔保金
【裁判全文】
臺灣臺東地方法院民事裁定               95年度聲字第160號
聲  請  人  聯邦商業銀行股份有限公司
法定代理人  丙○○
代  理  人  甲○○
相  對  人  乙○○
上列當事人間聲請返還擔保金事件，本院裁定如下：
    主  文
本院九十三年度存字第三九號提存事件，聲請人所提存之交通銀
行開發金融債券第十五期第九次五年期債票面額新臺幣壹拾萬元
四張 (票號ＩＵ０００一七０、ＩＵ０００一七一、ＩＵ０００
一七二、ＩＵ０００一七三，均附息票四至五期)，准以返還。
聲請程序費用由相對人負擔。
    理  由
一、按訴訟終結後，供擔保人得聲請法院通知受擔保利益人於一
    定期間內行使權利並向法院為行使權利之證明，民事訴訟法
    第104條第1項第2款定有明文。又債權人提供擔保金為假扣
    押之執行後，就所欲保全之債權未提起本案訴訟，如未撤回
    假扣押之執行，依強制執行法第133條規定，於假扣押之標
    的交付執行時，仍可受分配，受擔保利益人因假扣押不當所
    受之損害，可能繼續發生，故在其假扣押所欲保全之債權於
    執行程序分配終結確定未受分配前，尚難認與民事訴訟法第
    104條第1項第2款所定之「訴訟終結」相當，自不得依該條
    款規定行使定期催告之權利 (最高法院91年度臺抗字第313
    號裁判要旨參照)。由此反面推知，執行程序分配終結確定
    分配後，受擔保利益人因假扣押不當所受之損害應已確定，
    核與民事訴訟法第104條第1項第2款所稱訴訟終結應屬相當
    ，供擔保人自得聲請法院通知受擔保利益人於一定期間內行
    使權利，並於受擔保利益人未行使權利時，向法院聲請返還
    擔保金。
二、本件聲請意旨略以：聲請人與相對人間給付借款事件，聲請
    人前遵本院91年度裁全字第586號假扣押裁定，為擔保相對
    人因假扣押所受之損害，提供面額各為新臺幣 (下同)10 萬
    元之中華開發工業銀行開發金融債券88年度第1期第2次債票
    4張為擔保，並以本院91年度存字第326號提存事件提存後，
    聲請對相對人財產予以假扣押執行 (90年度執全字第615號)
    。嗣因前開債票到期，乃聲請本院92年度聲字第148號裁定
    准予變換提存物，並以本院93年度存字第39號事件提存面額
    各為10萬元之交通銀行開發金融債券第15期第9次5年期債票
    4張 (均附息票4至5期)在案。茲因假扣押之不動產已經本院
    93年度執字第623號強制執行事件於94年1月25日拍定，假扣
    押標的已消滅，聲請人並聲請本院定20日以上期間催告受擔
    保利益人即相對人就其因假扣押執行所受損害，向聲請人行
    使權利而未行使，爰聲請返還擔保金等語。
三、經查：聲請人主張前開事實，業據提出本院91年度裁全字第
    586號裁定、92年度聲字第148號裁定、93年度存字第39號提
    存書、本院民事執行處93年度執字第623號通知函為證，復
    經本院依職權調取本院91年度裁全字第586號、91年度執全
    字第615號、92年度聲字第148號、93年度存字第39號、93年
    度執字第623號卷宗查核無訛。並查知上開假扣押執行之不
    動產經本院93年度執字第623號強制執行事件於94年1月25日
    拍定後，定於94年10月25日分配期日實行分配，已經聲請人
    於同年月27日具領分配款完畢而終結在案。又相對人迄未對
    聲請人提出損害賠償之民事訴訟等情，有本院民事科查詢簡
    答表及臺灣臺北地方法院函文在卷可稽。是聲請人聲請返還
    擔保金，自無不合，應予准許。
四、依民事訴訟法第95條、第78條，裁定如主文。
中    華    民    國    95    年    6     月    14    日
                  民事庭    法  官  簡芳潔
以上正本係照原本作成
如對本裁定抗告須於裁定送達後10日內向本院提出抗告狀，並應
繳納抗告裁判費新臺幣1,000元。
中    華    民    國    95    年    6     月    14    日
                            書記官  林宏蔚


司法院資訊處製作；財團法人民間司法改革基金會備份。
